【裁判字號】    97,訴,3583
【裁判日期】    970930
【裁判案由】    毒品危害防制條例
【裁判全文】
臺灣板橋地方法院刑事判決              97年度訴字第3583號
公  訴  人  臺灣板橋地方法院檢察署檢察官
被      告  甲○○
                    （現在臺灣臺北監獄臺北分監執行中）
上列被告因違反毒品危害防制條例案件，經檢察官提起公訴（97
年度毒偵字第5534號），本院依簡式審判程序審理後，判決如下
：
    主    文
甲○○施用第一級毒品，累犯，處有期徒刑拾月，扣案第一級毒
品海洛因驗餘淨重零點壹肆肆公克，沒收銷燬之，扣案包裹前開
第一級毒品海洛因之包裝袋壹個，沒收之；又施用第二級毒品，
累犯，處有期徒刑伍月。應執行有期徒刑壹年壹月，扣案第一級
毒品海洛因驗餘淨重零點壹肆肆公克，沒收銷燬之，扣案包裹前
開第一級毒品海洛因之包裝袋壹個，沒收之。
    事    實
一、甲○○前因施用毒品案件，經本院以89年度毒聲字第3730號
    裁定送觀察、勒戒，經觀察、勒戒後，認無繼續施用毒品之
    傾向，於民國89年9 月25日由臺灣板橋地方法院檢察署檢察
    官以89年度毒偵緝字第1067、1068號為不起訴處分確定，並
    於同日釋放出臺灣臺北看守所附設勒戒處所，惟其於前開觀
    察、勒戒執行完畢釋放後5 年內，復因連續施用第一級、第
    二級毒品，經本院以93年度訴字第2186號判決分別判處有期
    徒刑10月、8 月確定；其另因搶奪案件，經本院以93年度訴
    字第1137號判決判處有期徒刑1 年8 月確定，前開刑期嗣經
    本院以94年度聲字第907 號裁定應執行有期徒刑3 年確定，
    而於96年1 月22日縮短刑期假釋出監並付保護管束，甫於96
    年5 月29日保護管束期滿假釋未經撤銷視為執行完畢。
二、詎甲○○仍不知悔改，竟分別基於施用第二級、第一級毒品
    之犯意，先於97年6 月23日晚間某時許（起訴書略載為97年
    6 月25日為警採尿回溯前96小時內之某時），在臺北縣三重
    市天台廣場某網咖廁所內（起訴書略載為不詳地點），以將
    第二級毒品甲基安非他命放置在玻璃球吸食器內，再點火燒
    烤吸食煙霧之方式，施用甲基安非他命1 次；另於97年6 月
    24日晚間8 時許，在臺北縣三重市○○街某網咖廁所內，將
    第一級毒品海洛因摻入香菸內，再點火吸食之方式，施用海
    洛因1 次。嗣甲○○因前已有違反毒品危害防制條例等案件
    經本院等機關發布通緝中，而於97年6 月24日晚間11時40分
    許，為警在臺北縣三重市○○路○ 段與重安街口處查獲甲○
    ○，並當場扣得其所有之海洛因（淨重0.146 公克、驗餘淨
    重0.144 公克）1 包。
三、案經臺北縣政府警察局三重分局報請臺灣板橋地方法院檢察
    署檢察官偵查後提起公訴。
    理    由
一、本案被告甲○○所犯均係死刑、無期徒刑、最輕本刑為3 年
    以上有期徒刑以外之罪，其於準備程序中就被訴事實皆為有
    罪之陳述，經本院告知簡式審判程序之旨，並聽取公訴人、
    被告之意見後，經合議庭裁定由受命法官獨任進行簡式審判
    程序審理，合先敘明。
二、上揭犯罪事實，業據被告甲○○於本院準備程序中及審理時
    均坦承不諱，並有搜索扣押筆錄暨扣押物品目錄表1 份附卷
    可稽，而其為警查獲後，經採集尿液送台灣檢驗科技股份有
    限公司囑託鑑定結果，確呈嗎啡（按海洛因經施用進入人體
    後，係水解還原成嗎啡，再代謝排出體外，業據行政院衛生
    署藥物食品檢驗局以73藥檢壹字第030221號函文說明綦詳，
    而為本院辦理施用第一級毒品案件職務上所已知）、甲基安
    非他命之陽性反應，有該公司97年7 月11日濫用藥物檢驗報
    告1 份附卷可稽；另同日為警扣案之白色粉末1 包，經送交
    通部民用航空局航空醫務中心鑑驗，淨重0.146 公克、驗餘
    淨重0.144 公克，檢出海洛因成分，亦有該中心97年7 月8
    日航藥鑑字第0973441 號毒品鑑定書1 件在卷可憑，均足以
    佐證被告自白與事實相符，堪以採信。再被告前因施用毒品
    案件，經本院以89年度毒聲字第3730號裁定送觀察、勒戒，
    經觀察、勒戒後，認無繼續施用毒品之傾向，於89年9 月25
    日由臺灣板橋地方法院檢察署檢察官以89年度毒偵緝字第10
    67、1068號為不起訴處分確定，並於同日釋放出臺灣臺北看
    守所附設勒戒處所，惟其於前開觀察、勒戒執行完畢釋放後
    5 年內，復因連續施用第一級、第二級毒品，經本院以93年
    度訴字第2186號判決分別判處有期徒刑10月、8 月確定等情
    ，有本院前開刑事判決書及臺灣高等法院被告前案紀錄表各
    1 份附卷可稽，足徵被告於觀察、勒戒執行完畢釋放後5 年
    內，復因施用第一級、第二級毒品經法院判處罪刑後，始再
    為本案施用第一級、第二級毒品犯行之事證明確，已非毒品
    危害防制條例第20、23條所定之「初犯」或「5 年後再犯」
    情形（最高法院95年度第7 次刑事庭會議紀錄參照），自應
    依法論科。
三、核被告甲○○所為，係犯毒品危害防制條例第10條第1 項、
    第2 項之施用第一級、第二級毒品罪。被告為施用海洛因、
    甲基安非他命而持有海洛因、甲基安非他命之行為，各係其
    施用第一級、第二級毒品犯行之當然結果，皆不另論罪。查
    被告前因連續施用第一級、第二級毒品，經本院以93年度訴
    字第2186號判決分別判處有期徒刑10月、8 月確定，另因搶
    奪案件，經本院以93年度訴字第1137號判決判處有期徒刑1
    年8 月確定，前開刑期嗣經本院以94年度聲字第907 號裁定
    應執行有期徒刑3 年確定，而於96年1 月22日縮短刑期假釋
    出監並付保護管束，甫於96年5 月29日保護管束期滿假釋未
    經撤銷視為執行完畢，有前開臺灣高等法院被告前案紀錄表
    在卷足徵，其於有期徒刑執行完畢5 年內故意再犯本案有期
    徒刑以上之前開二罪，依刑法第47條第1 項規定均成立累犯
    ，並皆應加重其刑。再被告所犯上開二罪，犯意各別，行為
    互殊，應予分論併罰。爰審酌被告前已有因施用毒品經法院
    判處罪刑之前科紀錄，竟猶不思尋求正當之身心發展，再先
    後施用足以導致精神異常，甚至造成生命危險之甲基安非他
    命、海洛因，戕害一己之身心健康，對社會治安可能之危害
    程度非微，惟其於犯後尚知坦認犯行等一切情狀，分別量處
    如主文所示之刑，並定其應執行之刑，以資懲儆。扣案海洛
    因驗餘淨重0.144 公克，係查獲之第一級毒品，應依毒品危
    害防制條例第18條第1 項前段規定諭知沒收銷燬之（因檢驗
    需要而經取用滅失之部分，則不再宣告沒收銷燬）；扣案包
    裹前開海洛因之包裝袋1 個，係用於包裝海洛因，防止其裸
    露、潮濕俾便於攜帶，屬被告所有供其施用第一級毒品所用
    之物，業據被告陳明在卷，爰依刑法第38條第1 項第2 款規
    定，併予宣告沒收之。
據上論斷，應依刑事訴訟法第273 條之1 第1 項、第299 條第1
項前段，毒品危害防制條例第10條、第18條第1 項前段，刑法第
11條前段、第47條第1 項、第38條第1 項第2 款、第51條第5 款
，判決如主文。
本案經檢察官陳豐年到庭執行職務。
中    華    民    國    97    年    9     月    30    日
                  刑事第十九庭  法  官  張 兆 光
上列正本證明與原本無異。
如不服本判決，應於判決送達後10日內敘明上訴理由，向本院提
出上訴狀 (應附繕本)，上訴於臺灣高等法院。
                                書記官  曹 秋 冬
中    華    民    國    97    年    9     月    30    日
附錄本案論罪科刑法條：
毒品危害防制條例第10條
施用第一級毒品者，處6 月以上5 年以下有期徒刑。
施用第二級毒品者，處3 年以下有期徒刑。


司法院資訊處製作；財團法人民間司法改革基金會備份。
